臺灣高等法院高雄分院刑事判決　　　　96年度上訴字第1507號
上　訴　人　臺灣高雄地方法院檢察署檢察官
被　　　告　甲○○
指定辯護人　本院公設辯護人李佩娟
上列上訴人因被告違反槍砲彈藥刀械管制條例案件，不服臺灣高
雄地方法院96年度訴字第1409號中華民國96年5 月31日第一審判
決（起訴案號：臺灣高雄地方法院檢察署96年度偵字第2326號）
，提起上訴，本院判決如下：
    主  文
上訴駁回。
    事  實
一、甲○○明知具有殺傷力之手槍，經政府公告列為槍砲彈藥刀
    械管制條例所管制之物品，未經許可不得無故持有，竟於民
    國95年11月中旬，在高雄市○○區○○路六合夜市，以新台
    幣（下同）4,000 元價格，向某不詳攤位負責人，購得可供
    發射金屬鋼珠而具殺傷力之仿貝瑞塔廠M84 外型製造之空氣
    手槍1 支（槍枝管制編號高鑑0000000000號）、二氧化碳鋼
    瓶5 瓶及可供上述空氣手槍發射用之小鋼珠1 包後，未經許
    可，無故持有上開空氣手槍。嗣於95年11月23日下午5 時30
    分許，甲○○騎乘車號P3J-151 號機車，攜帶上開空氣手槍
    、二氧化碳鋼瓶及小鋼珠，行經高雄市○○路與文橫路口時
    ，為警當場查獲，並扣得上開空氣手槍、鋼瓶、鋼珠等物，
    始悉上情。
二、案經高雄市政府警察局苓雅分局報請臺灣高雄地方法院檢察
    署檢察官偵查起訴。
    理  由
一、上揭事實，業據被告甲○○（下稱被告）於本院審理中坦承
    不諱，且查：
  (一)被告持有上開空氣手槍1 支、二氧化碳鋼瓶5 瓶、小鋼珠1
    包等物，為警於95年11月23日下午5 時30分，在高雄市○○
    路與文橫路口查獲之事實，業據被告坦承不諱，並有查獲照
    片2 張附卷可稽（見警詢卷第22頁），復有上開空氣手槍1
    支、二氧化碳鋼珠2 瓶、小鋼珠1 包等物扣案可佐。足徵被
    告此部分之自白與事實相符，自可採憑。又扣案空氣手槍，
    經送高雄縣政府警察局鑑驗結果，認係仿義大利貝瑞塔廠M8
    4 外型製造之空氣手槍，以小型二氧化碳鋼瓶內氣體為發射
    動力，經實際試射，可發射直徑約4.5mm 彈丸，測得鋼珠（
    直徑約4.5 mm、重0.37公克）之發射速度分別為146 、146
    、144 公尺/ 秒，計算其動能分別為3.97、3.94、3.84焦耳
    ，單位面積動能分別為24.79 、24.79 、24.12 焦耳/ 平方
    公分等情，有該局95年12月11日高縣警鑑字第950088622 號
    槍彈鑑定書1 紙在卷可參。而依該鑑定書所載槍枝殺傷力相
    關數據記載：內政部警政署刑事警察局對活豬作射擊測試結
    果，彈丸單位面積動能達每平方公分24焦耳時，足以穿入豬
    隻皮肉層；另依日本科學警察研究所之研究結果，彈丸面積
    動能達每平方公分20焦耳時，足以穿入人體皮肉層，則本案
    扣案空氣手槍，依實際3 次試射結果，其單位面積動能既均
    超越每平方公分24焦耳，堪認可穿入人體皮肉層而具殺傷力
    ，應屬槍砲彈藥刀械管制條例第4 條第1 項第1 款所稱可發
    射金屬具有殺傷力之槍械無訛。
  (二)被告雖於原審審理中辯稱：伊不知上開空氣手槍具有殺傷力
    云云。惟因其於原審審理中自承購買空氣手槍之目的係為觀
    賞及打木板所用等語，並於檢察官質以：「你怎麼會知道買
    來的槍枝可以用來打木板？」時，被告尚答稱：老闆說該支
    槍枝如果改造的話，威力可以更強，後來他送我鋼珠、鋼瓶
    ，要我回去試試威力等語（均見原審卷第29頁），顯見被告
    在購買空氣手槍前，曾向販售槍枝者告知欲試射木板，該販
    售槍枝者始特別挑選上開空氣手槍出售。又因所有可發射金
    屬之槍枝，本均可用以試射木板，被告既會特別要求此功能
    ，衡情自係希冀所購買之槍枝具有較大威力，甚至可射穿木
    板，始為合理。據此，被告對於販售槍枝者應其要求，挑選
    可特別用來試射木板之空氣手槍，具有較大威力，而因此具
    有殺傷力一節，自應有所認識。是被告上開犯行事證明確，
    自應依法論科。
三、核被告所為，係犯槍砲彈藥刀械管制條例第8 條第4 項之未
    經許可持有可發射金屬具有殺傷力之空氣手槍罪。又被告所
    持空氣手槍，係以小型CO2 碳鋼瓶內氣體為發射動力發射鋼
    珠，因其發射單位面積動能每平方公尺僅有24.12 焦至24.7
    9 焦耳不等，逾越槍枝具有殺傷力之判斷標準即單位面積動
    能每平方公分24焦耳不多，相較於使用具有彈頭、彈殼及火
    藥之子彈之改造槍枝而言，其殺傷力顯然較為輕微而有限，
    且被告僅有國中教育程度，對於政府槍枝管制之認知或有不
    足，而持有上開槍枝純為觀賞把玩並未為再加工改造，故相
    較於一般非法持有改造槍枝而言，認其犯罪情狀不無可憫恕
    之處，若處以法定最低刑度之有期徒刑3 年，猶嫌過重，爰
    依刑法第59條之規定，酌予減輕其刑。
四、原審認被告罪證明確，因而適用槍砲彈藥刀械管制條例第8
    條第4 項，刑法第11條前段、第59條、第42條第3項 前段、
    第74條第1 項第1 款、第93條第1 項、第38條第1 項第1 款
    、第2 款規定，並審酌被告持有上開空氣手槍動機係為觀賞
    及試射木板玩樂所用，對社會尚未構成重大危害，犯後坦承
    客觀持有槍枝之事實，態度尚非惡劣等情，量處有期徒刑2
    年，併科罰金新臺幣5 萬元，並就併科罰金部分諭知如易服
    勞役以新台幣1,000 元折算1 日。又認被告前未曾受有期徒
    刑以上刑之宣告，有台灣高等法院被告前案紀錄表1 份在卷
    足參，其因一時失慮，偶罹刑典（且於本院審理中亦坦承犯
    行，表示悔過改新之意），經此偵審程序及刑之宣告後，應
    知警惕而無再犯之虞，因認暫不執行其刑為當，予以宣告緩
    刑5 年，以啟自新（按緩刑之效力不及於從刑之宣告），並
    依刑法第93條第1 項之規定，諭知緩刑期間付保護管束，並
    觀後效。又敘明扣案具殺傷力之仿義大利貝瑞塔廠M84 外型
    製造之空氣手槍1 支具殺傷力，係違禁物，應依刑法第38條
    第1 項第1 款之規定宣告沒收；另扣案之CO2 鋼瓶5 瓶、小
    鋼珠1 包，均係被告所有，且供上開瓦斯手槍配備擊發以造
    成殺傷力不可或缺之物，業據被告供承在卷（見原審卷第28
    頁），核屬供犯罪所用或預備之物，應併依刑法第38條第1
    項第2 款宣告沒收。其認事用法，核無不合，且審酌被告並
    無犯罪前科而予緩刑並付保護管束，以達刑罰之最終目的─
    遷善改過。量刑亦屬允當。檢察官上訴意旨，指摘原判決量
    刑及宣告緩刑不當，為無理由，應予駁回。
據上論結，應依刑事訴訟法第368 條，判決如主文。
本案經檢察官陳國全到庭執行職務。
中    華    民    國    96    年    8     月    28    日
                  刑事第四庭    審判長法  官  蕭權閔
                                      法  官  林水城
                                      法  官  吳進寶
以上正本證明與原本無異。
如不服本判決應於收受本判決後10日內向本院提出上訴書狀，其
未敘述上訴理由者，並得於提起上訴後10日內向本院補提理由書
狀（均須按他造當事人之人數附繕本）「切勿逕送上級法院」。
中    華    民    國    96    年    8     月    28    日
                                      書記官  林佳蓉
附錄本件判決論罪科刑法條：
槍砲彈藥刀械管制條例第8 條
未經許可，製造、販賣或運輸鋼筆槍、瓦斯槍、麻醉槍、獵槍、
空氣槍或第4 條第1 項第1 款所定其他可發射金屬或子彈具有殺
傷力之各式槍砲者，處無期徒刑或5 年以上有期徒刑，併科新臺
幣1 千萬元以下罰金。
未經許可，轉讓、出租或出借前項所列槍枝者，處 5 年以上有期
徒刑，併科新臺幣 1 千萬元以下罰金。
意圖供自己或他人犯罪之用，而犯前二項之罪者，處無期徒刑或
 7 年以上有期徒刑，併科新臺幣 1 千萬元以下罰金。
未經許可，持有、寄藏或意圖販賣而陳列第 1 項所列槍枝者，處
 3 年以上10年以下有期徒刑，併科新臺幣700 萬元以下罰金。
第 1 項至第 3 項之未遂犯罰之。
